---
title: "Exploracion de Plantas Extintas"
author: "Miguel Romero"
date: "13/9/2020"
output: html_document
---

```{r setup, include=FALSE, }
knitr::opts_chunk$set(echo = TRUE, message=FALSE,comment=NULL, warning=FALSE)
```


```{r loading packages,echo=FALSE}
library(tidyverse)
library(knitr)
library(kableExtra)
```



# Es importante observar las base de datos


Para colocar un link xD
[HERE](https://rstudio.com/wp-content/uploads/2015/02/rmarkdown-cheatsheet.pdf)

[Mi Github](https://github.com/MiguelRU28/PlantasPerdidas/blob/master/PlantasPerdidas.Rproj)

Estos datos sobre plantas extintas (perdidas) son pertenecientes __IUCN__, y se obtuvieron del siguiente repositorio en github:

[Link 1](https://raw.githubusercontent.com/rfordatascience/tidytuesday/master/data/2020/2020-08-18/plants.csv)

[Link 2](https://raw.githubusercontent.com/rfordatascience/tidytuesday/master/data/2020/2020-08-18/actions.csv)

[Link 3](https://raw.githubusercontent.com/rfordatascience/tidytuesday/master/data/2020/2020-08-18/threats.csv)


# Chunks:
Aqui tengo codigo
```{r here have cod}
plants <- readr::read_csv("https://raw.githubusercontent.com/rfordatascience/tidytuesday/master/data/2020/2020-08-18/plants.csv")
actions <- readr::read_csv("https://raw.githubusercontent.com/rfordatascience/tidytuesday/master/data/2020/2020-08-18/actions.csv")
threats <- readr::read_csv("https://raw.githubusercontent.com/rfordatascience/tidytuesday/master/data/2020/2020-08-18/threats.csv")

```


#### Algunas generalidades para el Chunks:

echo = T o F muestro o no codigo
message = T o F muestra mensajes de paquetes
warning = T o F muestra advertencias
eval = T o F evaluar o no el código
cache = T o F guarda o no el resultado, para no recalcular porque se guardara si es TRUE
Para más opciones ver este [linkxd](https://yihui.org/knitr/options/)


## Datos de Sudamérica

- Para la ortografia usar checkspeling

El numero de especies que hay en sudamerica en funcion a la base de datos: `hello en r Xd` `r plants %>% filter(continent == "South America") %>% nrow()` especies.









